【裁判字號】    98,中簡上,829
【裁判日期】    981027
【裁判案由】    恐嚇等
【裁判全文】
臺灣臺中地方法院刑事判決           98年度中簡上字第829號
上  訴  人  臺灣臺中地方法院檢察署檢察官
被      告  丁○○
            丙○○
上列上訴人因被告等恐嚇等案件，不服本院臺中簡易庭九十八年
度中簡字第二○六六號中華民國九十八年六月三十日第一審簡易
判決（聲請簡易判決處刑書案號：臺灣臺中地方法院檢察署九十
七年度偵字第一三八八一號），提起上訴，本院判決如下：
    主  文
上訴駁回。
    事實及理由
一、本案經本院審理結果，認第一審簡易判決認事、用法及量刑
    均無不當，應予維持，爰引用本院第一審簡易判決書及臺灣
    臺中地方法院檢察署檢察官聲請簡易判決處刑書記載之犯罪
    事實、證據及理由（如附件）。
二、檢察官上訴意旨略以：本件上訴人認被告丁○○、丙○○（
    下稱被告二人）於犯後未完全坦認犯行，且迄未與告訴人達
    成和解，態度並非良好，原審判處被告丁○○拘役三十日，
    如易科罰金，以新臺幣一千元折算一日；被告丙○○拘役五
    十日，如易科罰金以新臺幣一千元折算一日，尚嫌過輕等語
    。按關於刑之量定，係實體法上賦予法院得為自由裁量之事
    項，苟已斟酌刑法第五十七條各款所列情狀，而未逾越法定
    刑度，或濫用其權限，即不得任意指摘為違法，最高法院七
    十二年臺上字第六六九六號、七十五年臺上字第七○三三號
    判例均可參照。且在同一犯罪事實與情節，如別無其他加重
    或減輕之原因，下級審法院量定之刑，亦無過重或失輕之不
    當情形，則上級審法院對下級審法院之職權行使，原則上應
    予尊重（最高法院八十五年度臺上字第二四四六號判決參照
    ）。經查：本件被告二人均已坦承犯行，且原審認定犯罪事
    實明確，量刑部分業已審酌刑法第五十七條之各款情形，另
    就被告二人尚未與告訴人達成和解部分，既已載明「復迄未
    與告訴人甲○○達成和解（不宜逕予宣告緩刑，併予敘明）
    」，顯已列入量刑審酌，亦未逾越法定刑度，且本院又查無
    其他可資加重所科刑度之事由，揆諸前揭判例意旨，自不能
    率指原審判決有何違法失當之處。從而，本件上訴，為無理
    由，應予駁回。
三、被告行為後，刑法第四十一條已修正，並自九十八年九月一
    日施行，修正後該條第二項規定：「依前項規定得易科罰金
    而未聲請易科罰金者，得以提供社會勞動六小時折算一日，
    易服社會勞動」。而刑法施行法第三條之二規定：「刑法第
    四十一條及第四十二條之一之規定，於中華民國九十八年九
    月一日刑法修正施行前已裁判確定之處罰，未執行或執行未
    完畢者，亦適用之」，其立法理由謂：「依刑法第四十一條
    規定聲請易服社會勞動者，因條文已明定以社會勞動六小時
    折算徒刑或拘役一日，與易科罰金應於裁判主文諭知折算標
    準之情形不同，無須於裁判主文諭知…至於可否易服社會勞
    動，與可否易科罰金相同，皆屬於執行事項，非裁判量刑事
    項，故九十八年九月一日刑法修正施行前已裁判確定之處罰
    ，未執行或執行未完畢者，無庸再向法院聲請裁定諭知折算
    標準」。準此，本件有修正後刑法第四十一條之適用，被告
    若未聲請易科罰金，得以提供社會勞動六小時折算一日，易
    服社會勞動，惟無須於本判決主文諭知，併予敘明。
據上論斷，應依刑事訴訟法第四百五十五條之一第一項、第三項
、第三六八條、第三七三條，判決如主文。
本案經檢察官乙○○到庭執行職務。
中    華    民    國    98    年    10   月    27    日
                  刑事第五庭  審判長法  官  張靜琪
                                    法  官  丁智慧
                                    法  官  林慶郎
上為正本係照原本作成。
不得上訴
                                    書記官  黃士益
中    華    民    國    98    年    10   月    27    日


司法院資訊處製作；財團法人民間司法改革基金會備份。
